臺灣新竹地方法院刑事判決　　　　　　　100年度易字第129號
公　訴　人　臺灣新竹地方法院檢察署檢察官
被　　　告　溫錦銅
上列被告因竊盜案件，經檢察官提起公訴（起訴案號：100 年度
偵字第3266號），本院判決如下：
    主  文
溫錦銅犯攜帶兇器竊盜未遂罪，累犯，處有期徒刑肆月，如易科
罰金，以新臺幣壹仟元折算壹日。扣案一字起子、老虎鉗各壹支
均沒收。
    事  實
一、溫錦銅前因搶奪案件，經本院於民國98年5 月22日以98年度
    訴字第55號判決判處有期徒刑7 月確定，於99年4 月24日執
    行完畢。詎其猶不知悔改，基於意圖為自己不法之所有，於
    100 年3 月24日凌晨零時30分許，持客觀上可供兇器使用之
    一字起子1 支、老虎鉗1 支破壞位在新竹縣湖口鄉○○村○
    ○路○ 段341 號巷口旁之土地公廟大門鎖頭（毀損部分未據
    告訴），侵入土地公廟內，復以上開工具破壞廟內之功德箱
    鑰匙孔（毀損部分未據告訴）竊取箱內之香油錢時，適楊建
    雄行經該處發現廟門打開，乃入廟內察看，而發現溫錦銅竊
    盜犯行，經楊建雄報警處理，為警當場查獲溫錦銅而未遂，
    並扣得溫錦銅所有之深灰色手套1 雙、一字起子1 支、老虎
    鉗1 支，而循線查獲上情。
二、案經新竹縣政府警察局竹北分局報告臺灣新竹地方法院檢察
    署檢察官偵查起訴。
    理  由
壹、程序事項：
    按被告以外之人於審判外之言詞或書面陳述，除法律有規定
    者外，不得作為證據；又被告以外之人於審判外之陳述，雖
    不符合同法第159條之1至第159條之4之規定，但經當事人於
    審判程序同意作為證據，法院審酌該言詞陳述或書面陳述作
    成時之情況，認為適當者，亦得為證據。當事人、代理人或
    辯護人於法院調查證據時，知有第159條第1項不得為證據之
    情形，而未於言詞辯論終結前聲明異議者，視為有前項之同
    意，刑事訴訟法第159條第1項及第159條之5分別定有明文。
    經查，本判決下列所引用之被告以外之人於審判外之陳述，
    屬傳聞證據部分，檢察官、被告於本院準備、審理程序中均
    表示沒有意見，且迄於言詞辯論終結前亦未聲明異議。本院
    審酌上開證據資料製作時之情況，尚無違法不當及證明力明
    顯過低之瑕疵，亦認為以之作為證據應屬適當，故揆諸前開
    規定，爰依刑事訴訟法第159 條之5 規定，認前揭證據資料
    均有證據能力。
貳、實體部分：
一、訊據被告溫錦銅就前開加重竊盜犯罪事實，於警詢、本院審
    理程序中自白認罪，核與證人楊建雄於警詢、偵訊中證述發
    覺被告行竊之過程大致相符，並有新竹縣政府警察局竹北分
    局搜索扣押筆錄、扣押物品目錄表各1 份、贓物認領保管單
    1 份、照片8 張（見偵查卷第8 至10頁、第11頁、第22至25
    頁），並有一字起子1 支、老虎鉗1 支扣案可考，是認被告
    上開自白內容應與事實相符，而堪採信。從而，本件事證已
    臻明確，被告加重竊盜犯行，堪予認定，應依法予以論罪科
    刑。
二、論罪科刑部分：
（一）按刑法第321 條第1 項第3 款之罪，係以行為人攜帶兇器
      竊盜為其加重條件，此所謂兇器，其種類並無限制，凡客
      觀上足對人之生命、身體、安全構成威脅，具有危險性之
      兇器均屬之，且祇須行竊時攜帶此種具有危險性之兇器為
      已足，並不以攜帶之初有行兇之意圖為必要（最高法院79
      年度臺上字第5253號判例參照）。本件被告持扣案之一字
      起子1 支、鐵鉗1 支為金屬材質，質地堅硬，有偵查卷附
      照片可憑。被告持之破壞土地公廟大門鎖頭，侵入土地公
      廟內，復以上開工具破壞功德箱鑰匙孔以竊取箱內之香油
      錢，上開物品即屬客觀上足對人之生命、身體、安全構成
      威脅，具有危險性之兇器，合先敘明。
（二）核被告溫錦銅所為，係犯刑法第321 條第1 項第3 款、第
      2 項加重竊盜未遂罪。被告已著手於竊盜犯行之實行而不
      遂，為未遂犯，依刑法第25條第2 項之規定，按既遂犯之
      刑度減輕其刑。
（三）被告於98年間因搶奪案件，經本院於98年5 月22日以98年
      度訴字第55號判決判處有期徒刑7 月確定，於99年4 月24
      日執行完畢，有臺灣高等法院被告前案紀錄表在卷可參。
      被告於受有期徒刑之執行完畢後，5 年以內故意再犯本件
      有期徒刑以上之罪，為累犯，應依刑法第47條第1 項之規
      定，分別加重其刑。被告同時有加重及減輕事由，依刑法
      第71條第1 項規定，先加後減之。
（四）爰審酌被告不循正途謀財，竟思不勞而獲，以行竊方式侵
      害他人所有財物，不尊重他人之財產權，行竊之手段、所
      生危害、智識程度，及被告犯後坦承犯行態度等一切情狀
      ，爰量處如主文所示之刑暨易科罰金之標準，以示懲儆。
三、沒收部分：
    按供犯罪所用之物，以屬於犯罪行為人者為限，得沒收之，
    刑法第38條第1 項第2 款、第3 項定有明文。又扣案被告持
    以竊盜之一字起子1 支、老虎鉗1 支，為被告竊取財物所用
    ，且為被告所有，業據其供陳在卷，依前揭規定，應依法沒
    收。另扣案手套1 雙，雖為被告所有，惟被告於本院審理時
    供陳伊被查獲時，前開手套係自身上口袋內取出，尚無其他
    證據證明係供本件竊盜犯行所用之物，爰不為沒收之諭知。
據上論斷，應依刑事訴訟法第299 條第1 項前段，刑法第321 條
第1 項第3 款、第2 項、第38條第1 項第2 款、第41條第1 項、
第47條第1 項，判決如主文。
本案經檢察官劉得為到庭執行職務。
中    華    民    國  100     年    6     月    3     日
                  刑事第四庭    法  官    邱玉汝
以上正本證明係照原本作成。
如不服本判決應於收受判決後10日內向本院提出上訴書狀，並應
敘述具體理由。其未敘述上訴理由者，應於上訴期間屆滿後20日
內向本院補提理由書(均須按他造當事人之人數附繕本)「切勿逕
送上級法院」。
中    華    民    國   100    年    6     月    3     日
                                書記官    田宜芳
附錄本案論罪科刑法條：
刑法第321條：
犯竊盜罪而有下列情形之一者，處六月以上、五年以下有期徒刑
，得併科新臺幣十萬元以下罰金：
一、侵入住宅或有人居住之建築物、船艦或隱匿其內而犯之者。
二、毀越門扇、牆垣或其他安全設備而犯之者。
三、攜帶兇器而犯之者。
四、結夥三人以上而犯之者。
五、乘火災、水災或其他災害之際而犯之者。
六、在車站、埠頭、航空站或其他供水、陸、空公眾運輸之舟、
    車、航空機內而犯之者。
前項之未遂犯罰之。